Minutes et répertoires du notaire Paul HUILLIER, 25 mars 1863 - septembre 1899 (étude VI)
Archives nationales (France)
- Minutes de Paul HUILLIER, 25 mars 1863 - septembre 1899; MC/ET/VI/1182 - MC/ET/VI/1443
  - Minutes. 1884, avril - 1884, mai, avril 1884 - mai 1884; MC/ET/VI/1332
  - Minutes. 1884, juin, juin 1884; MC/ET/VI/1333
    - Statuts de la société immobilière de la rue des Epinettes., 5 juin 1884; MC/ET/VI/1333
      Copie numérique des 5, 23 juin 1884 et 26 janvier 1893 conservée par le service.
      Informations complémentaires: Attention, cette minute est suivie « d’actes à la suite »: dépôts de pièces, établissement de propriété, déclaration, apport.
      Origine de l'information: Acte signalé par le personnel du Minutier central des notaires de Paris.
      Date de création de la notice: 2014 (T.Boudignon)
      statuts; acte de société; dépôt de pièces; déclaration; Epinettes (rue des)
  - Minutes. 1884, juillet, juillet 1884; MC/ET/VI/1334
  - Minutes. 1884, août - 1884, octobre, août 1884 - octobre 1884; MC/ET/VI/1335
  - Minutes. 1884, novembre - 1884, décembre, novembre 1884 - décembre 1884; MC/ET/VI/1336
  - Minutes. 1885, janvier - 1885, février, janvier 1885 - février 1885; MC/ET/VI/1337
  - Minutes. 1885, mars - 1885, avril, mars 1885 - avril 1885; MC/ET/VI/1338
  - Minutes. 1885, 1er mai - 1885, 15 juin, 1er mai 1885 - 15 juin 1885; MC/ET/VI/1339
  - Minutes. 1885, 16 juin - 1885, 31 juillet, 16 juin 1885 - 31 juillet 1885; MC/ET/VI/1340
  - Minutes. 1885, août - 1885, octobre, août 1885 - octobre 1885; MC/ET/VI/1341
  - Minutes. 1885, novembre - 1885, décembre, novembre 1885 - décembre 1885; MC/ET/VI/1342
  - Minutes. 1886, janvier - 1886, février, janvier 1886 - février 1886; MC/ET/VI/1343
  - Minutes. 1886, mars, mars 1886; MC/ET/VI/1344
  - Minutes. 1886, avril, avril 1886; MC/ET/VI/1345/A
    ET/VI/1345
  - Minutes. 1886, mai, mai 1886; MC/ET/VI/1345/B; registre
    ET/VI/1345 bis
  - Minutes. 1886, juin, juin 1886; MC/ET/VI/1346
  - Minutes. 1886, juillet, juillet 1886; MC/ET/VI/1347
  - Minutes. 1886, août, août 1886; MC/ET/VI/1348
  - Minutes. 1886, septembre, septembre 1886; MC/ET/VI/1349
  - Minutes. 1886, octobre - 1886, novembre, octobre 1886 - novembre 1886; MC/ET/VI/1350
  - Minutes. 1886, décembre, décembre 1886; MC/ET/VI/1351
  - Minutes. 1887, janvier - 1887, février, janvier 1887 - février 1887; MC/ET/VI/1352
  - Minutes. 1887, mars, mars 1887; MC/ET/VI/1353
  - Minutes. 1887, 1er avril - 1887, 15 mai, 1er avril 1887 - 15 mai 1887; MC/ET/VI/1354
  - Minutes. 1887, 16 mai - 1887, 31 juillet, 16 mai 1887 - 31 juillet 1887; MC/ET/VI/1355
  - Minutes. 1887, août - 1887, octobre, août 1887 - octobre 1887; MC/ET/VI/1356
  - Minutes. 1887, novembre, novembre 1887; MC/ET/VI/1357
  - Minutes. 1887, décembre, décembre 1887; MC/ET/VI/1358
  - Minutes. 1888, janvier - 1888, février, janvier 1888 - février 1888; MC/ET/VI/1359
  - Minutes. 1888, mars - 1888, avril, mars 1888 - avril 1888; MC/ET/VI/1360
    - Décharge de legs par Auguste Louis Guérin, propriétaire, demeurant 193, boulevard Saint-Germain, à Ernest Achille Marga, photographe, demeurant à Chinon (Indre-et-Loire), concernant la succession de sa tante., 30 avril 1888; MC/ET/VI/1360
      De l'image fixe à l'image animée (1820-1910), documents du Minutier central des notaires de Paris relatifs à l'histoire des photographes et de la photographie, par Marc Durand, Paris, Archives nationales, 2015, notice n° 3358 (version dématérialisée de l'instrument de recherche, les notices biographiques et compléments de descriptions d'actes ne se trouvent que sur la version papier de l'ouvrage, voir contexte dans le Plan d’orientation général - Notaires de Paris, guides thématiques du Minutier).
      Saint-Germain (boulevard); Guérin, Auguste Louis; Marga, Ernest Achille
  - Minutes. 1888, mai - 1888, juin, mai 1888 - juin 1888; MC/ET/VI/1361
  - Minutes. 1888, juillet - 1888, août, juillet 1888 - août 1888; MC/ET/VI/1362
  - Minutes. 1888, septembre - 1888, novembre, septembre 1888 - novembre 1888; MC/ET/VI/1363
    - Contrat de mariage de Baptiste Barthélemy Bilotte, commerçant, demeurant à Paris, rue Daunou, n° 20, veuf en premières noces de Elise Salaberriat, et de Julie Ernestine Herbaux, veuve en premières noces de Charles Bouderghem, marchande de modes, demeurant même adresse. A la suite, dépôt de pièces de publication., 19 octobre 1888 - 22 novembre 1888; MC/ET/VI/1363
      contrat de mariage; Daunou (rue); Bilotte, Baptiste Barthélemy; Salaberriat, Elise; Herbaux, Julie Ernestine; Bouderghem, Charles; commerçant; fabricant d'accessoires vestimentaires
  - Minutes. 1888, décembre, décembre 1888; MC/ET/VI/1364
  - Minutes. 1889, janvier, janvier 1889; MC/ET/VI/1365
  - Minutes. 1889, février - 1889, mars, février 1889 - mars 1889; MC/ET/VI/1366
  - Minutes. 1889, avril - 1889, mai, avril 1889 - mai 1889; MC/ET/VI/1367
  - Minutes. 1889, juin - 1889, juillet, juin 1889 - juillet 1889; MC/ET/VI/1368
  - Minutes. 1889, août - 1889, septembre, août 1889 - septembre 1889; MC/ET/VI/1369
  - Minutes. 1889, octobre - 1889, novembre, octobre 1889 - novembre 1889; MC/ET/VI/1370
  - Minutes. 1889, décembre, décembre 1889; MC/ET/VI/1371
  - Minutes. 1890, janvier - 1890, février, janvier 1890 - février 1890; MC/ET/VI/1372
  - Minutes. 1890, mars - 1890, avril, mars 1890 - avril 1890; MC/ET/VI/1373
  - Minutes. 1890, mai - 1890, juin, mai 1890 - juin 1890; MC/ET/VI/1374
  - Minutes. 1890, juillet, juillet 1890; MC/ET/VI/1375
  - Minutes. 1890, août - 1890, septembre, août 1890 - septembre 1890; MC/ET/VI/1376
  - Minutes. 1890, octobre - 1890, novembre, octobre 1890 - novembre 1890; MC/ET/VI/1377
  - Minutes. 1890, décembre, décembre 1890; MC/ET/VI/1378
  - Minutes. 1891, janvier - 1891, février, janvier 1891 - février 1891; MC/ET/VI/1379
  - Minutes. 1891, mars - 1891, avril, mars 1891 - avril 1891; MC/ET/VI/1380
  - Minutes. 1891, 1er mai - 1891, 10 juin, 1er mai 1891 - 10 juin 1891; MC/ET/VI/1381
  - Minutes. 1891, 11 juin - 1891, 31 juillet, 11 juin 1891 - 31 juillet 1891; MC/ET/VI/1382
  - Minutes. 1891, août - 1891, septembre, août 1891 - septembre 1891; MC/ET/VI/1383
  - Minutes. 1891, octobre - 1891, novembre, octobre 1891 - novembre 1891; MC/ET/VI/1384
  - Minutes. 1891, décembre, décembre 1891; MC/ET/VI/1385
  - Minutes. 1892, janvier - 1892, février, janvier 1892 - février 1892; MC/ET/VI/1386/A
    ET/VI/1386
  - Inventaire après décès d'Hyppolite Mortier, duc de Trévise. 1892, 22 février, 22 février 1892; MC/ET/VI/1386/B; registre
  - Minutes. 1892, mars, mars 1892; MC/ET/VI/1387
  - Minutes. 1892, avril - 1892, 12 mai, avril 1892 - 12 mai 1892; MC/ET/VI/1388
  - Minutes. 1892, 13 mai - 1892, 31 mai, 13 mai 1892 - 31 mai 1892; MC/ET/VI/1389
  - Minutes. 1892, juin, juin 1892; MC/ET/VI/1390
  - Minutes. 1892, juillet, juillet 1892; MC/ET/VI/1391
  - Minutes. 1892, août - 1892, octobre, août 1892 - octobre 1892; MC/ET/VI/1392
  - Minutes. 1892, novembre - 1892, décembre, novembre 1892 - décembre 1892; MC/ET/VI/1393
  - Minutes. 1893, janvier, janvier 1893; MC/ET/VI/1394
  - Minutes. 1893, février, février 1893; MC/ET/VI/1395
  - Minutes. 1893, mars, mars 1893; MC/ET/VI/1396
  - Minutes. 1893, avril, avril 1893; MC/ET/VI/1397
  - Minutes. 1893, mai, mai 1893; MC/ET/VI/1398
  - Minutes. 1893, juin, juin 1893; MC/ET/VI/1399
  - Minutes. 1893, juillet - 1893, septembre, juillet 1893 - septembre 1893; MC/ET/VI/1400
    - Notoriété après décès de Marie Louise Catherine Léontine Cavalli, survenu en son domicile 30, rue Blanche, le 29 mai 1893., 15 juillet 1893; MC/ET/VI/1400
      De l'image fixe à l'image animée (1820-1910), documents du Minutier central des notaires de Paris relatifs à l'histoire des photographes et de la photographie, par Marc Durand, Paris, Archives nationales, 2015, notice n° 3939 (version dématérialisée de l'instrument de recherche, les notices biographiques et compléments de descriptions d'actes ne se trouvent que sur la version papier de l'ouvrage, voir contexte dans le Plan d’orientation général - Notaires de Paris, guides thématiques du Minutier).
      Blanche (rue); Cavalli, Marie Louise Catherine Léontine
    - Réquisition de certificat de propriété par Marie Léontine Catherine Pellechet, demeurant 30, rue Blanche, d'une somme de 2 400 francs., 15 juillet 1893; MC/ET/VI/1400
      De l'image fixe à l'image animée (1820-1910), documents du Minutier central des notaires de Paris relatifs à l'histoire des photographes et de la photographie, par Marc Durand, Paris, Archives nationales, 2015, notice n° 3940 (version dématérialisée de l'instrument de recherche, les notices biographiques et compléments de descriptions d'actes ne se trouvent que sur la version papier de l'ouvrage, voir contexte dans le Plan d’orientation général - Notaires de Paris, guides thématiques du Minutier).
      Blanche (rue); Pellechet, Marie Léontine Catherine
  - Minutes. 1893, octobre - 1893, 20 novembre, octobre 1893 - 20 novembre 1893; MC/ET/VI/1401
  - Minutes. 1893, 21 novembre - 1893, 21 novembre 1893 - 1893; MC/ET/VI/1402
  - Minutes. 1894, janvier - 1894, février, janvier 1894 - février 1894; MC/ET/VI/1403
  - Minutes. 1894, mars, mars 1894; MC/ET/VI/1404
  - Minutes. 1894, avril, avril 1894; MC/ET/VI/1405
  - Minutes. 1894, mai, mai 1894; MC/ET/VI/1406
    - Inventaire après décès de Mélanie Biedermann, dressé dans sa maison située 30, avenue Hoche, où la défunte est morte, le 16 avril 1894, à la requête de ses deux enfants, Henriette Ernestine Goldschmidt, épouse du baron Salomon David de Gunzburg, banquier, demeurant, 11 bis, avenue de l'Alma, et d'Edmond Julien Benoît Goldschmidt, sans profession, demeurant 85, rue Ampère. (29 f.)., 4 mai 1894; MC/ET/VI/1406
      De l'image fixe à l'image animée (1820-1910), documents du Minutier central des notaires de Paris relatifs à l'histoire des photographes et de la photographie, par Marc Durand, Paris, Archives nationales, 2015, notice n° 2183 (version dématérialisée de l'instrument de recherche, les notices biographiques et compléments de descriptions d'actes ne se trouvent que sur la version papier de l'ouvrage, voir contexte dans le Plan d’orientation général - Notaires de Paris, guides thématiques du Minutier).
      Hoche (avenue); Alma (avenue de l'); Ampère (rue); Biedermann, Mélanie; Goldschmidt, Henriette Ernestine; Gunzburg, Salomon David de; Goldschmidt, Edmond Julien Benoît
  - Minutes. 1894, juin, juin 1894; MC/ET/VI/1407
  - Minutes. 1894, juillet - 1894, août, juillet 1894 - août 1894; MC/ET/VI/1408
    - Dépôt de procuration de la Compagnie Eastman-Kodak dont le siège est à Londres, 115, Oxford Street à Henri Isidore Carette, administrateur, 27, rue Laffitte, pour gérer et administrer la succursale de la société sise 4, place Vendôme. Le brevet original a été passé par la société devant Me John Venn, notaire à Londres le 2 avril 1894., 11 août 1894; MC/ET/VI/1408
      De l'image fixe à l'image animée (1820-1910), documents du Minutier central des notaires de Paris relatifs à l'histoire des photographes et de la photographie, par Marc Durand, Paris, Archives nationales, 2015, notice n° 1793 (version dématérialisée de l'instrument de recherche, les notices biographiques et compléments de descriptions d'actes ne se trouvent que sur la version papier de l'ouvrage, voir contexte dans le Plan d’orientation général - Notaires de Paris, guides thématiques du Minutier).
      Laffitte (rue); Vendôme (place); Londres (Royaume-Uni); Carette, Henri Isidore; Venn, John
    - Dépôt de procuration de la Compagnie Eastman-Kodak dont le siège est à Londres, 115, Oxford Street à Henri Isidore Carette, administrateur, 27, rue Laffitte, pour gérer et administrer la succursale de la société sise 4, place Vendôme. Le brevet original a été passé par la société devant Me John Venn, notaire à Londres, le 2 avril 1894., 11 août 1894; MC/ET/VI/1408
      De l'image fixe à l'image animée (1820-1910), documents du Minutier central des notaires de Paris relatifs à l'histoire des photographes et de la photographie, par Marc Durand, Paris, Archives nationales, 2015, notice n° 860 (version dématérialisée de l'instrument de recherche, les notices biographiques et compléments de descriptions d'actes ne se trouvent que sur la version papier de l'ouvrage, voir contexte dans le Plan d’orientation général - Notaires de Paris, guides thématiques du Minutier).
  - Minutes. 1894, septembre - 1894, octobre, septembre 1894 - octobre 1894; MC/ET/VI/1409
  - Minutes. 1894, novembre, novembre 1894; MC/ET/VI/1410
  - Minutes. 1894, décembre, décembre 1894; MC/ET/VI/1411
  - Minutes. 1895, janvier - 1895, février, janvier 1895 - février 1895; MC/ET/VI/1412
    - Cession de brevet d'invention par Henry Vander Weyde, artiste photographe, demeurant 182, Regent Street à Londres, à la Compagnie anglaise, The Colonial and Foreign Corporation Limited dont le siège est à Londres, 83, Halton Garden ayant pour objet le perfectionnement dans la fabrication des blocs de glace artificielle., 28 février 1895; MC/ET/VI/1412
      De l'image fixe à l'image animée (1820-1910), documents du Minutier central des notaires de Paris relatifs à l'histoire des photographes et de la photographie, par Marc Durand, Paris, Archives nationales, 2015, notice n° 4895 (version dématérialisée de l'instrument de recherche, les notices biographiques et compléments de descriptions d'actes ne se trouvent que sur la version papier de l'ouvrage, voir contexte dans le Plan d’orientation général - Notaires de Paris, guides thématiques du Minutier).
      Londres (Royaume-Uni); Vander Weyde, Henry
  - Minutes. 1895, mars, mars 1895; MC/ET/VI/1413
  - Minutes. 1895, avril, avril 1895; MC/ET/VI/1414
  - Minutes. 1895, 1er mai - 1895, 19 juin, 1er mai 1895 - 19 juin 1895; MC/ET/VI/1415
  - Minutes. 1895, 20 juin - 1895, 31 juillet, 20 juin 1895 - 31 juillet 1895; MC/ET/VI/1416
  - Minutes. 1895, août - 1895, octobre, août 1895 - octobre 1895; MC/ET/VI/1417
  - Minutes. 1895, novembre - 1895, décembre, novembre 1895 - décembre 1895; MC/ET/VI/1418
    - Procuration de la Compagnie Eastman-Kodak dont le siège est à Londres, à Hedley Marshall Smiths, négociant, demeurant 115, rue Victor-Hugo à Colombes, pour gérer et administrer ladite société., 31 décembre 1895 - 1895; MC/ET/VI/1418
      De l'image fixe à l'image animée (1820-1910), documents du Minutier central des notaires de Paris relatifs à l'histoire des photographes et de la photographie, par Marc Durand, Paris, Archives nationales, 2015, notice n° 1794 (version dématérialisée de l'instrument de recherche, les notices biographiques et compléments de descriptions d'actes ne se trouvent que sur la version papier de l'ouvrage, voir contexte dans le Plan d’orientation général - Notaires de Paris, guides thématiques du Minutier).
      Londres (Royaume-Uni); Colombes (Hauts-de-Seine); Smiths, Hedley Marshall
  - Minutes. 1896, janvier - 1896, février, janvier 1896 - février 1896; MC/ET/VI/1419
  - Minutes. 1896, mars, mars 1896; MC/ET/VI/1420
  - Minutes. 1896, avril - 1896, mai, avril 1896 - mai 1896; MC/ET/VI/1421
  - Minutes. 1896, juin - 1896, juillet, juin 1896 - juillet 1896; MC/ET/VI/1422
  - Minutes. 1896, août - 1896, octobre, août 1896 - octobre 1896; MC/ET/VI/1423
  - Minutes. 1896, novembre - 1896, décembre, novembre 1896 - décembre 1896; MC/ET/VI/1424
  - Minutes. 1897, janvier, janvier 1897; MC/ET/VI/1425
  - Minutes. 1897, février, février 1897; MC/ET/VI/1426
  - Minutes. 1897, mars - 1897, avril, mars 1897 - avril 1897; MC/ET/VI/1427
  - Minutes. 1897, mai - 1897, juin, mai 1897 - juin 1897; MC/ET/VI/1428
  - Minutes. 1897, juillet, juillet 1897; MC/ET/VI/1429
  - Minutes. 1897, août - 1897, octobre, août 1897 - octobre 1897; MC/ET/VI/1430
  - Minutes. 1897, novembre, novembre 1897; MC/ET/VI/1431; Document détérioré.
  - Minutes. 1897, décembre, décembre 1897; MC/ET/VI/1432; Document détérioré.
    - Déclaration de société et versements contractés par la Société française Eastman-Kodak dont le siège est 5, avenue de l'Opéra., 23 décembre 1897; MC/ET/VI/1432
      De l'image fixe à l'image animée (1820-1910), documents du Minutier central des notaires de Paris relatifs à l'histoire des photographes et de la photographie, par Marc Durand, Paris, Archives nationales, 2015, notice n° 1795 (version dématérialisée de l'instrument de recherche, les notices biographiques et compléments de descriptions d'actes ne se trouvent que sur la version papier de l'ouvrage, voir contexte dans le Plan d’orientation général - Notaires de Paris, guides thématiques du Minutier).
      Opéra (avenue de l')
    - Dépôt des procès verbaux des deux assemblées constituées de la Société Eastman-Kodak au capital de 1 000 000 francs dont le siège est 5, avenue de l'Opéra., 31 décembre 1897 - 1897; MC/ET/VI/1432
      De l'image fixe à l'image animée (1820-1910), documents du Minutier central des notaires de Paris relatifs à l'histoire des photographes et de la photographie, par Marc Durand, Paris, Archives nationales, 2015, notice n° 1797 (version dématérialisée de l'instrument de recherche, les notices biographiques et compléments de descriptions d'actes ne se trouvent que sur la version papier de l'ouvrage, voir contexte dans le Plan d’orientation général - Notaires de Paris, guides thématiques du Minutier).
    - Procuration par Georges Dickman, manufacturier, demeurant à Londres 43, Clerkenwell Road, président du Conseil d'administration de la Société anonyme française Eastman-Kodak dont le siège est 5, avenue de l'Opéra, à Hedley Marshall Smiths, négociant, demeurant 115, rue Victor-Hugo à Colombes, pour gérer ladite société., 31 décembre 1897 - 1897; MC/ET/VI/1432
      De l'image fixe à l'image animée (1820-1910), documents du Minutier central des notaires de Paris relatifs à l'histoire des photographes et de la photographie, par Marc Durand, Paris, Archives nationales, 2015, notice n° 1798 (version dématérialisée de l'instrument de recherche, les notices biographiques et compléments de descriptions d'actes ne se trouvent que sur la version papier de l'ouvrage, voir contexte dans le Plan d’orientation général - Notaires de Paris, guides thématiques du Minutier).
      Opéra (avenue de l'); Colombes (Hauts-de-Seine); Smiths, Hedley Marshall; Dickman, Georges; chef d'entreprise
    - Procuration par Georges Dickman, manufacturier, demeurant à Londres 43, Clerkenwell Road, président du Conseil d'administration de la Société anonyme française Eastman-Kodak dont le siège est situé 5, avenue de l'Opéra, à Hedley Marshall Smiths, négociant, demeurant 115, rue Victor-Hugo à Colombes, pour gérer ladite société., 31 décembre 1897 - 1897; MC/ET/VI/1432
      De l'image fixe à l'image animée (1820-1910), documents du Minutier central des notaires de Paris relatifs à l'histoire des photographes et de la photographie, par Marc Durand, Paris, Archives nationales, 2015, notice n° 1796 (version dématérialisée de l'instrument de recherche, les notices biographiques et compléments de descriptions d'actes ne se trouvent que sur la version papier de l'ouvrage, voir contexte dans le Plan d’orientation général - Notaires de Paris, guides thématiques du Minutier).
      Opéra (avenue de l'); Londres (Royaume-Uni); Colombes (Hauts-de-Seine); Dickman, Georges; Smiths, Hedley Marshall; chef d'entreprise
  - Minutes. 1898, janvier - 1898, février, janvier 1898 - février 1898; MC/ET/VI/1433
  - Minutes. 1898, mars - 1898, avril, mars 1898 - avril 1898; MC/ET/VI/1434
  - Minutes. 1898, 1er mai - 1898, 19 juin, 1er mai 1898 - 19 juin 1898; MC/ET/VI/1435
  - Minutes. 1898, 20 juin - 1898, 31 juillet, 20 juin 1898 - 31 juillet 1898; MC/ET/VI/1436
    - Partage et conventions de servitudes et mitoyenneté entre Charles Risler, demeurant à Paris, rue de l'Université, n° 39, et Marie Julie Mermillod veuve de Antoine Henri Léopold Dubois de Moulignon, à Paris, rue de Bruxelles, n° 36, et autres, concernant un immeuble à la Jonchère, Celle Saint-Cloud et Rueil., 20 juin 1898; MC/ET/VI/1436
      MC/RE/VI/33
      Date de création de la notice: 2011
      partage; convention; Université (rue de l'); Bruxelles (rue de); La Celle-Saint-Cloud (Yvelines); Rueil-Malmaison (Hauts-de-Seine); Risler, Charles; Mermillod, Marie Julie; Dubois de Moulignon, Antoine Henri Léopold
  - Minutes. 1898, août - 1898, septembre, août 1898 - septembre 1898; MC/ET/VI/1437
  - Minutes. 1898, octobre - 1898, novembre, octobre 1898 - novembre 1898; MC/ET/VI/1438
  - Minutes. 1898, décembre, décembre 1898; MC/ET/VI/1439
  - Minutes. 1899, janvier - 1899, février, janvier 1899 - février 1899; MC/ET/VI/1440
  - Minutes. 1899, mars - 1899, avril, mars 1899 - avril 1899; MC/ET/VI/1441
  - Minutes. 1899, mai - 1899, juin, mai 1899 - juin 1899; MC/ET/VI/1442
  - Minutes. 1899, juillet - 1899, septembre, juillet 1899 - septembre 1899; MC/ET/VI/1443
- Répertoire(s) de Paul HUILLIER, 19 mars 1860 - 30 septembre 1899; MC/RE/VI/30 - MC/RE/VI/33
  - Répertoire. 1860, 19 mars - 1868, 22 mai, 19 mars 1860 - 22 mai 1868; MC/RE/VI/30
    Répertoire des notaires François-Paul Huillier (19 mars 1860-24 mars 1863), Paul Huillier(25 mars 1863-22 mai 1868).
    Informations concernant le classement et la cotation:
    Le niveau inférieur de description, quand il existe, correspond aux mentions d'actes contenues dans le répertoire. Parmi celles-ci, certaines peuvent y être décrites, de manière plus ou moins détaillée. Pour consulter l'acte proprement dit, il convient de rechercher la cote au niveau des articles (registre ou liasse) des minutes du notaire (cote de type 'MC/ET').
  - Répertoire. 1868, 22 mai - 1877, 4 août, 22 mai 1868 - 4 août 1877; MC/RE/VI/31
  - Répertoire. 1877, 6 août - 1886, 9 février, 6 août 1877 - 9 février 1886; MC/RE/VI/32
  - Répertoire. 1886, 9 février - 1899, 30 septembre, 9 février 1886 - 30 septembre 1899; MC/RE/VI/33